臺灣高等法院民事判決　　　　　　　　　　　　　　九十二年度家上字第二００號
　　上　訴　人　乙○○
　　上　訴　人　甲○○
　　右　一　人
　　訴訟代理人　黃世芳律師
　　複代理人　　呂文貴律師
當事人間履行契約事件，上訴人分別對於中華民國九十二年五月十二日臺灣臺北地方
法院九十年度家訴字第七一號第一審判決提起上訴，本院於九十二年十二月二十三日
言詞辯論終結，判決如下：
    主      文
原判決關於駁回乙○○後開第二項之訴部分，及該部分假執行之聲請並該訴訟費用之
裁判廢棄。
甲○○應再給付乙○○新台幣伍拾捌萬元及自民國九十年六月二十二日起至清償日止
，按週年利率百分之五計算之利息。
乙○○其餘上訴及甲○○之上訴均駁回。
第一、二審訴訟費用除確定部分外，由甲○○負擔十分之四，餘由乙○○負擔。
本判決第二項及第四項甲○○所負擔訴訟費用部分，乙○○如以新台幣貳拾萬元供擔
保後，得假執行。但甲○○於假執行程序實施前，以新台幣伍拾捌萬元為乙○○供擔
保後，得免為假執行。
    事實及理由
甲、程序方面：
    本件上訴人乙○○於原審起訴，請求上訴人甲○○應給付新台幣（下同）五百零
    五萬元及自起訴狀繕本送達翌日起至清償日止，按週年利率百分之五計算之利息
    ；另於第二審上訴雖增加請求甲○○自民國九十年六月起至九十二年五月止按月
    給付乙○○五萬元，以及每年旅遊費用五萬元。但其請求金額僅三百十萬本息，
    不及其敗訴部分三百六十萬元本息，核屬事實之更正，非訴之追加，未上訴之五
    十萬元本息部分業已確定，合先敘明。
乙、實體方面：
一、本件上訴人乙○○主張：其與上訴人甲○○為夫妻關係，前因甲○○與訴外人日
    為其發現後，為取得其之信賴與諒解，乃於七十九年十二月二十三日簽立協議書
    ，該協議書第六條約定「... 八十年度起，甲方（即甲○○）每月除薪資所得之
    外，應再加每月貳萬元付給乙方（即乙○○）供家庭生活開支。（若公司每月有
    調薪亦應歸乙方所有）。八十年度起每年公司發放之獎金在三個月內者歸甲方所
    有，超過三個月以上之獎金歸乙方所有。」，乙○○依據上開協議書之約定，以
    甲○○任職蔻仕麗、中嘉、中菲、怡康等公司每月薪資總額中之六萬元，再加二
    萬元共八萬元，請求甲○○給付自八十五年六月起至九十年五月止，共計六十個
    月之生活費用，共計四百八十萬元。另依協議書第八條約定「甲方每年給付補償
    乙方伍萬元左右，作為旅遊費用。」基此乙○○並請求甲○○給付自八十五年六
    月起至九十年五月止，共五年，每年旅遊費用五萬元，共計二十五萬元。以上乙
    ○○共計請求甲○○給付五百零五萬元，並加計自起訴狀繕本送達翌日起至清償
    日止，按週年利率百分之五計算之利息等情。上開請求，原審判決甲○○應給付
    乙○○一百四十五萬元及自九十年六月二十二日起至清償日止，按週年利率百分
    之五計算之利息，駁回乙○○其餘之訴。乙○○不服，提起上訴（減縮請求甲○
    ○應給付每月薪資為三萬元，即八十五年六月起至九十年五月止，計一百八十萬
    元；另再追加請求自九十年六月起至九十二年五月止，共計二年，甲○○每月應
    給付薪資中三萬元及二萬元家庭生活開支，以及每年旅遊費用五萬元，計一百三
    十萬元，合計為三百十萬元），並上訴聲明(一)原判決不利於乙○○之部分廢棄。
    (二)上開廢棄部分，甲○○應再給付乙○○三百十萬元整及自九十年六月二十二日
    起至清償日止按週年利率百分之五計算之利息。(三)第一審廢棄部分及第二審訴訟
    費用均由甲○○負擔。(四)第二項聲明，請准供擔保宣告假執行。另甲○○就其敗
    訴部分亦提起上訴，乙○○答辯聲明駁回其上訴。
二、上訴人甲○○則以：其於七十九年十二月二十三日與乙○○簽立之協議書內容，
    係以給付財產為對價，而容許配偶與該婚外對象繼續來往，即不能謂與社會一般
    道德觀念相符，協議書顯然不符善良風俗，應屬無效。縱認該協議書為尚非無效
    ，然本件協議書之訂定，係以乙○○在甲○○與渡邊一枝疏離期間不再容忍，或
    甲○○已疏離渡邊一枝為解除條件，並為附有終期（即甲○○與渡邊一枝完全疏
    離）之法律行為，因乙○○自八十一年十一月份起不願再容忍諒解甲○○與渡邊
    一枝之交往行為並訴追刑責，而甲○○之外遇行為遭警查獲後，即與渡邊一枝並
    未繼續任何往來，是則解除條件已成就，且終期已屆滿，本件協議書應已失其效
    力。又甲○○自八十四年間起，於蔻仕麗公司之股份悉數由日商滿丹株式會社收
    購，甲○○與該公司自此已無關連，嗣後亦無任何薪資或酬勞可領；另依協議書
    第六條再加「每月貳萬元」雖據記載，但其用途係經明示為：「供家庭生活開支
    用」，按兩造子女均已學成就業，早經成年各有工作收入，而甲○○已經年逾花
    甲復無工作，且尚需奉養照顧中風高齡之母親，負擔本已極重，如需支付
    本件金額，且尚應給付每年予乙○○五萬元之「旅遊費用」，對於甲○○而言，
    負擔沈重且顯失公平。況蔻仕麗公司增資股份金額一百零二萬四千五百元、新竹
    市○○段第一四三號土地徵收款三百零七萬四千五百九十七元、甲○○個人所有
    台北市○○○路○段第一三三巷七弄三十一之一號房地出售得款一千一百萬元等
    三項應由乙○○返還甲○○之金額合計已達一千五百零九萬九千零七十九元，甲
    ○○主張抵銷等語，資為抗辯。並上訴聲明(一)原判決不利甲○○部分廢棄。(二)上
    開廢棄部分，乙○○第一審之訴及假執行之聲請均駁回。另答辯聲明(一)乙○○之
    上訴駁回。(二)如受不利益之判決，願供擔保請准為免假執行。
三、兩造不爭之事實：
  　查乙○○主張甲○○為乙○○之夫，前因與訴外人日籍女子渡邊一枝發生婚外性
    關係，為乙○○發現後，兩造乃於七十九年十二月二十三日簽立協議書，依該協
    議書第六條約定「... 八十年度起，甲方（指甲○○）每月除薪資所得之外，應
    再加每月貳萬元付給乙方（指乙○○）供家庭生活開支。（若公司每月有調薪亦
    應歸乙方所有）。八十年度起每年公司發放之獎金在三個月內者歸甲方所有，超
    過三個月以上之獎金歸乙方所有。」、第八條約定「甲方每年給付補償乙方伍萬
    元，作為旅遊費用。」等事實，業據乙○○提出
    卷第十二－十五頁），且為甲○○所不爭，乙○○前開主張堪信為真實。
四、兩造爭執要旨：（一）系爭協議書是否有違公序良俗而無效？（二）系爭協議書
    是否因解除條件成就，且終期屆滿而失效？（三）乙○○主張甲○○所稱未領怡
    康、中嘉、中菲、寇仕麗（下稱怡康等四公司）之薪資不實，又將不動產交易所
    得隱匿及第三人名義買受不動產，違反誠信原則，有無確切證據？（四）乙○○
    請求自八十五年六月起至九十二年五月止，每月生活費二萬元及每年旅遊費五萬
    元，是否有據？（五）甲○○主張乙○○應返還其金額一千五百零九萬九千零七
    十九元，應予抵銷，是否有理由？茲分述之：
    (一)系爭協議書並未違反公序良俗：
  　　甲○○雖辯稱：本件依協議書之內容，乙○○取得甲○○鉅額財產（包括協議
    　書第六條所示甲○○每月全部薪資外加貳萬元，第五條蔻仕麗公司股利、第三
      條其餘甲○○與兄弟間共有之動產、不動產，於分產後由乙○○取得二分之一
      ），係以乙○○宥恕甲○○與日籍女子即渡邊一枝之婚外行為（協議書第四條
      ），及容忍甲方以自然疏離不能確定時間之方式斷絕往來，且對甲方與該婚外
      於疏離期間仍得與該女子來往，乙○○不得干涉以觀顯然違背善良風俗，依首
      揭法條意旨，應認屬無效；前述乙○○以取得鉅額財產利益，為容忍對於乙○
      ○與婚外女子行為不加干涉之對價，此一協議之約定於婚姻契約夫婦間互負一
      定義務其中之守貞及共同生活之義務顯然違背。按之「民法第七十二條所謂法
      律行為有背於善良風俗者，乃指法律行為有背於社會一般道德觀念之情形而言
      。乙○○雖於協議書內約束甲○○與渡邊一枝往來「應秘密進行不得招搖」等
      情，然既容任甲○○可以「當天不回家」，且「不加干涉甲○○與渡邊一枝之
      事甚明灼云云。惟查：上開協議書第一條記載乙○○同意甲○○以逐漸疏離並
      受較少干涉之方法，與訴外人渡邊一枝斷絕往來，並無同意甲○○再繼續與訴
      外人渡邊一枝發生婚外情之意思。同協議書第二條約定，甲○○若不能改變以
      往深夜才回家之惡習，於下班後立即回家，則約定甲○○當天可以不必回家，
      同時也不可干涉乙○○之私人行為，觀其文義係指甲○○若再違反約定，則當
      天可不回家，並不得干涉乙○○之行為，以作為對甲○○之懲罰，核其內容並
      無指涉乙○○或甲○○得為婚外情。又該協議書第四條雖約定在甲○○與訴外
      人渡邊一枝逐漸疏離期間之行為，經乙○○諒解而不加干涉，但甲○○應秘密
      進行，不得損害家聲等語。然其係配合同協議書第一條所指甲○○以逐漸疏離
      並受較少干涉之方法，與訴外人渡邊一枝斷絕往來，核其容忍係以甲○○與訴
      外人渡邊一枝斷絕往來為目的，並非同意甲○○再有婚外情之行為。再者，該
      協議書第三、五、七條雖約明由甲○○提供特定財產予乙○○，核其約定文義
      或係補償乙○○因甲○○之婚外情所受之精神痛苦，或係提供特定之金額之金
      錢與乙○○供作家庭生活開支，要無以甲○○給付金錢作為乙○○宥恕甲○○
      婚外情之對價之意思，並無背於公序良俗。甲○○前開所辯，洵不足採。
    (二)系爭協議書並無解除條件成就或終期屆滿之情事：
  　　甲○○又辯稱：乙○○自八十一年十一月份起不願再容忍諒解甲○○與渡邊一
   　 枝之交往行為並訴追刑責；而甲○○遭警查獲後，即與渡邊一枝並未任何往來
      。是則，解除條件已成就，且終期已屆滿，依民法第九十九條第二項、第一百
      零二條第二項之規定，本件協議書確已失效云云。惟查：甲○○前開抗辯，為
      乙○○所否認，且綜觀系爭協議書並無「乙○○不再容忍甲○○與渡邊一枝婚
      外情時，該協議書即因而失效」等字樣或意涵。甲○○前開所辯，亦不足採。
    (三)乙○○主張甲○○所辯未領怡康等四公司之薪資不實，又將不動產交易所得隱
      匿及第三人即其弟蔡貽霖名義買受不動產，有違誠信原則云云，然並未舉證以
      實其說：
　　　1.乙○○主張依協議書第六條約定「．．．八十年度起，甲方（指甲○○）每
 　　　 月除薪資所得之外，應再加每月貳萬元付給乙方（指乙○○）供家庭生活開
   　 　支。（若公司每月有調薪亦應歸乙方所有）。八十年度起每年公司發放之獎
        金在三個月內者歸甲方所有，超過三個月以上之獎金歸乙方所有。」查甲○
        ○身兼怡康公司董事長、中嘉、中菲公司董事及寇仕麗公司股東，而甲○○
        擔任寇仕麗公司「股東」月薪逾六萬元，舉輕以明重，其既同時兼任怡康、
        中嘉、中菲三家公司之「董事長或董事」，縱依衡平比例原則，其於怡康、
        中嘉、中菲三家公司之月薪亦顯逾六萬元，加上年終獎金、盈餘分配、逐年
        調薪，則甲○○每月之薪資收入至少二十四萬元等情，並提出協議書、薪資
        轉帳明細表等件為證（見原審卷第十四－十六頁）。惟甲○○辯稱其自八十
        四年間起，因蔻仕麗公司營運不佳，而股份悉數由日商滿丹株式會社收購，
        其與該公司自此已無關連，嗣後亦無任何薪資或酬勞可領，甲○○於中嘉、
        中菲、怡康公司亦無任何薪資或酬勞可領等語，並提出中嘉、中菲、怡康公
        司證明書、綜合所得稅申報書及退稅申報表、讓渡計算書等件為證（見原審
        卷第四三－四八頁），且財政部台北市國稅局中北稽徵所函送之甲○○自八
        十五年起至八十九年止之綜合所得稅結算申報書（見同前卷第五六－五九頁
        ），亦無甲○○在蔻仕麗、中嘉、中菲、怡康公司之任何薪資或勞務報酬。
        乙○○就其前開主張並未舉證以實其說，自不足採。
      2.乙○○又主張其前於八十三年間依兩造簽訂之協議書起訴請求甲○○履行契
        約，業經判決確定在案，甲○○於斯時同時兼任怡康公司董事長、中嘉公司
        與中菲公司董事及蔻仕麗公司股東，月薪所得逾薪六萬元以上，為甲○○所
        不爭執，再徵諸協議書第六條約定，甲○○同意每月給付乙○○其部分月薪
        六萬元另加二萬元合計八萬元，對其生活機能毫無影響，適足資證明甲○○
        任職上開怡康等四家公司之月薪收入（不含分紅）至少逾八萬元；又甲○○
        於前案在「八十三年十一月二十六日」判決前，猶申報八十三年、八十四年
        自蔻仕麗公司與怡康公司領取之薪資所得，然甲○○竟於判決後，自八十五
        年起即無任何薪資所得之收入與申報，衡情，甲○○若非故意為之，豈屬巧
        合？再甲○○確有領薪申報薪資所得之事實，猶於證明書上為「均未支領薪
        資或董事津貼」之虛偽證明，無非為解免履行協議書義務所為之不正當行為
        ；又按甲○○若無薪資所得或車馬費或董事津貼等收入，則何以渠於八十三
        年至八十九年度綜合所得稅結算申報書關於「儲蓄投資特別扣除額」項下均
        以上限「二十七萬元」扣除？再按甲○○於八十九年間處分所有坐落台北市
        中山區○○○路○段七十七號房屋及土地所得價金，依稅捐稽徵處繳款書所
        示分別為八十三萬五千九百元與九千七百八十四萬零六百元，合計九千八百
        六十七萬六千五百元，將近一億元，若再加上甲○○處分所有坐落台北市中
        山區○○○路○段三巷五十號房屋及土地所得交易價額，甲○○實際收受交
        易所得至少一億二千萬元以上，然上開金額除南京東路之房屋交易價額外，
        均未據甲○○於其八十九年綜合所得稅結算申報書上申報，質言之，甲○○
        既有上開鉅額收入，且無其他申報損失、捐贈之情事，自應於綜合所得稅結
        算申報書上申報之，但事實不然，益證甲○○故意將上開鉅額交易所得存入
        或交付非屬渠本人之第三人名下，否則，上億元之鉅款豈有不存入甲○○帳
        戶之理？末按甲○○為規避乙○○之請求，故意以第三人名義買受門牌號碼
        為「台北市○○區○○路七十一巷十七號」之房地，綜上，甲○○為解免履
        行協議書義務，不再支領薪資，又將買賣不動產交易所得隱匿及以第三人名
        義買受不動產，衡情論理，顯已違反誠信原則云云。惟乙○○就其主張甲○
        ○為解免履行協議書義務，不再支領薪資，又將買賣不動產交易所得隱匿及
        以第三人即其弟蔡貽霖名義買受不動產事實並未舉證以實其說，自不足採。
      3.乙○○又主張揆諸甲○○所為，顯以正當行為阻其條件之成就，應視為條件
        已成就，甲○○應負給付義務云云。惟乙○○就其前開主張對造有不正當行
        為並未舉証以實其說，所為主張亦不足採。
    (四)乙○○請求自八十五年六月起至二年五月止，每月生活費二萬元及每年旅遊費
      五萬元，尚屬有據：
  　　1.乙○○主張協議書第六條約定「．．．八十年度起，甲方（即甲○○）每月
    　　除薪資所得之外，應再加每月貳萬元付給乙方（即乙○○）供家庭生活開支
      　。（若公司每月有調薪亦應歸乙方所有）。八十年度起每年公司發放之獎金
        在三個月內者歸甲方所有，超過三個月以上之獎金歸乙方所有。」查乙○○
        主張甲○○每月薪資六萬元部分，為甲○○所否認，乙○○並未能舉證證明
        ，自不足採，已如前述；至乙○○主張依協議書第六條之約定每月應給付乙
        ○○家庭生活費用二萬元，及依協議書第八條約定，甲○○每年應給付乙○
        ○旅遊費用五萬元，尚屬有據。
    　2.甲○○辯稱協議書第六條既謂「家庭生活開支」，甲○○本人及其母親亦需
      　生活開銷，乙○○僅得請求其三分之一之數額云云。惟查：依協議書第六條
        約定甲○○每月如有薪資所得，除應全數付給乙○○外，並再加每月二萬元
        付給乙○○供家庭生活開支，則甲○○除工作收入外，應再付給乙○○每月
        二萬元供家庭生活開支，此二萬元之請求係依協議書之約定，而非依共同生
        活之人數計算，且依兩造資力及國人平均消費水準等情狀，甲○○依協議書
        第六條約定每月應給付乙○○家庭生活費用二萬元，及依協議書第八條約定
        甲○○每年應給付乙○○旅遊費用五萬元，並無顯失公平之處，甲○○此部
        分抗辯顯不足採。
　　(五)甲○○主張乙○○應返還其金額一千五百零九萬九千零七十九元，應予抵銷云
  　　云，尚非有據：
　　　甲○○另辯稱：蔻仕麗公司增資股份金額一百零二萬四千五百元、新竹市○○
  　　段第一四三號土地徵收款三百零七萬四千五百九十七元、甲○○個人所有坐落
    　台北市○○○路○段一三三巷七弄三十一之一號房地出售得款一千一百萬元等
      三項應由乙○○返還甲○○之金額合計已達一千五百零九萬九千零七十九元，
      甲○○主張抵銷云云。惟查：
      1.蔻仕麗公司增資股份金額一百零二萬四千五百元部分：甲○○雖辯稱係其出
        資而暫以乙○○名義登記為股東，詎於八十四間，蔻仕麗公司由日商滿丹株
        式會社全數以每股六十八元三角收購時，該甲○○出資所認，而以乙○○名
        義登記之增資股份一萬五千股，所得款項金額一百零二萬四千五百元，收購
        人發放股款時，適因甲○○出國在外，該部分之金額乃悉由乙○○取去拒未
        返還甲○○云云。然查：依系爭協議書第六條約定：「蔻仕麗股份有限公司
        七十九年十一月份增資現金壹佰伍拾萬元整，甲方（指甲○○）出金給乙方
        （指乙○○）之名義為股東，以便將來每年無論有任何利益均為乙方（乙○
        ○）獨自享有（股東應得之利益均應有明確之憑證供乙方採信，否則乙方可
        向公司查詢）。」等語。並無甲○○將該增資股份委託登記乙○○名義字樣
        ，乙○○亦否認有委託等關係存在，甲○○就此對其有利之事實，亦未舉證
        證明，自不足採。至該條後段記載「（股東應得之利益均應有明確之憑證供
        乙方採信，否則乙方可向公司查詢）」等語，充其量僅能認為乙○○將該股
        份交由甲○○管理，並不能證明有委託關係。則八十四間蔻仕麗公司由日商
        滿丹株式會社全數以每股六十八元三角收購時，該甲○○出資所認，而以乙
        ○○名義登記之增資股份一萬五千股，所得款項金額一百零二萬四千五百元
        ，收購人發放股款時自應由乙○○取得。甲○○前開所辯，委無足採。
      2.坐落新竹市○○段第一四三號土地徵收款三百零七萬四千五百九十七元部分
        ：甲○○雖辯稱坐落新竹市○○段第一四三地號面積七百平方公尺，係伊兄
        弟與訴外人廖麗貞等多人出資，於七十八年十一月十日，向明色化工廠公司
        購得，其應有部分權利為百分之十二。該筆土地為伊信託以乙○○名義登記
        ，而於八十九年間經政府徵收。發放地價及地上物補償金共三百零七萬四千
        五百九十七元，悉由乙○○領取並未返還甲○○云云。然查：按婚姻關係中
        登記為妻之財產，依七十四年六月三日修正前之民法第一千零十七條之規定
        ，推定為夫所有，顯有背憲法第七條男女平等原則，故基於男女平等原則之
        考量，乃將民法第一千零十七條予以修正，然民法親屬編施行法第一條猶採
        「不溯及既往原則」，且對於民法第一千零十七條夫妻聯合財產所有權歸屬
        之修正，未設特別規定，致使在修正前已發生之聯合財產，仍適用修正前之
        規定，由夫繼續享有權利，未能貫徹憲法保障男女平等之意旨。故司法院大
        法官會議於「八十五年七月十九日」作成釋字第四一○號解釋，並經立法院
        於「八十五年九月九日」通過增訂民法親屬編施行法第六條之一，嗣於同年
        月二十五日公佈、二十七日施行，並訂自施行日起即「八十五年九月二十七
        日」起至「八十六年九月二十六日」為期一年之緩衝期間，由夫妻自行斟酌
        是否為不動產登記名義人之更名，夫或妻於上開緩衝期間未為不動產登記名
        義人之更名，則以夫或妻名義登記之不動產所有權自始確定歸屬夫或妻所有
        ，他方不得更執任何理由推翻請求移轉。本件上開新竹市土地既登記為乙○
        ○名義，且甲○○未於八十六年九月二十六日前為更名之請求，則所有權歸
        屬乙○○所有，是乙○○基於所有權人之資格受領徵收補償金，乃權利之行
        使。甲○○以與乙○○存在信託關係置辯未舉證以實其說，所辯洵無可採。
      3.坐落台北市○○○路○段一三三巷七弄三十一之一號房地出售得款一千一百
        萬元部分：甲○○雖辯稱甲○○個人所有坐落台北市○○○路○段一三三巷
        七弄三十一之一號房地，乙○○未事先告知之情況下，擅將甲○○上述房地
        出售得款一千一百萬元悉數入己云云。惟查：乙○○陳稱：兩造於七十九年
        十二月二十三日簽訂協議書後不久，甲○○即依協議將上開房屋所有權於八
        十年間移轉與乙○○，甲○○未請求回復其所有乙○○基於前揭釋字第四一
        ○號解釋與民法親屬編施行法第六條之一規定，於八十六年九月二十六日後
        即取得上開房屋之所有權，乙○○自得自由處分上開房屋等語，並提出為甲
        ○○所不爭之甲○○簽立之同意書及乙○○授權處分經法院公證處公證之授
        權書為證（見原審卷第二二八－二三０頁），甲○○前於八十三年度訴字第
        一一一五號訴訟中所提出答辯狀對此亦自認，有乙○○提出為甲○○不爭之
        答辯狀繕本之影本可憑（見原審卷第二三一頁）。甲○○對其前開所辯，復
        未舉證以實其說，自不足採。
      4.綜上所述，甲○○辯稱：蔻仕麗公司增資股份金額一百零二萬四千五百元、
        新竹市○○段第一四三號土地徵收款三百零七萬四千五百九十七元、甲○○
        個人所有坐落台北市○○○路○段一三三巷七弄三十一之一號房地出售得款
        一千一百萬元等三項應由乙○○返還甲○○之金額合計已達一千五百零九萬
        九千零七十九元，甲○○主張抵銷云云，洵非可採，不生抵銷效力。
五、從而，乙○○依兩造所訂協議書之約定，求為判命甲○○給付三百十萬元本息（
    每月薪資三萬元，即八十五年六月起至九十年五月止，共計一百八十萬元；另追
    加請求自九十年六月起至九十二年五月止，共計兩年，甲○○每月應給付薪資中
    三萬元及二萬元家庭生活開支，以及每年旅遊費用五萬元，計一百三十萬元，兩
    者合計為三百十萬元），於二百零三萬元本息範圍內為有理由，應予准許（即生
    活費每月二萬元，七年共計八十四個月，計一百六十八萬元，另每年五萬元之旅
    遊費用，七年共三十五萬元－168+35=203）原審已判准一百四十五萬元本息應予
    維持外，乙○○再請求判命甲○○給付五十八萬元本息，核無不合，應予准許，
    乙○○上訴意旨指摘原判決此部分不當，聲明廢棄改判，為有理由，爰將原判決
    此部分廢棄改判如主文第二項所示；至於逾前述部分，乙○○亦聲明廢棄，請求
    改判，為無理由，應予駁回該部分之上訴。又甲○○就原審判決其敗訴部分，指
    摘原判決該部分不當，聲明廢棄改判為無理由，應予駁回上訴。
六、假執行之宣告：本件兩造均陳明願供擔保請求准免假執行，就乙○○勝訴部分，
    爰分別酌定相當金額准許之。
丙、據上論結，本件乙○○上訴為一部有理由，一部無理由；甲○○上訴為無理由，
    依民事訴訟法第四百四十九條第一項、第四百五十條、第四百六十三條、第三百
    九十條第二項、第三百九十二條，判決如主文。
中　　　華　　　民　　　國　　九十三　　年　　　一　　　月　　　六　　　日
                              民事第八庭
                                  審判長法  官　　鄭　三　源
                                        法  官　　王　淇　梓
                                        法  官    郭　松　濤
正本係照原本作成。
兩造如不服本判決，應於收受送達後二十日內向本院提出上訴書狀，其未表明上訴理
由者，應於提出上訴後二十日內向本院補提理由書狀（均須按他造當事人之人數附繕
本）上訴時應提出委任律師或具有律師資格之人之委任狀；委任有律師資格者，另應
附具律師資格證書及釋明委任人與受任人有民事訴訟法第四百六十六條之一第一項但
書或第二項（詳附註）所定關係之釋明文書影本。
中　　　華　　　民　　　國　　九十三　　年　　　一　　　月　　　八　　　日
　　　　　　　　　　　　　　　　　　　　書記官　　方　素　珍
附註：
民事訴訟法第四百六十六條之一（第一項、第二項）：
對於第二審判決上訴，上訴人應委任律師為訴訟代理人。但上訴人或其他法定代理人
具有律師資格者，不在此限。
上訴人之配偶、三親等內之血親、二親等內之姻親，或上訴人為法人、中央或地方機
關時，其所屬專任人員具有律師資格並經法院認為適當者，亦得為第三審訴訟代理人
。
